臺灣桃園地方法院宣示判決筆錄　　　　 96年度易字第318號
公　訴　人　臺灣桃園地方法院檢察署檢察官
被　　　告　申○○
　　　　　　寅○○原名莊林峻.
　　　　　　癸○○
　　　　　　卯○○
　　　　　　己○○
　　　　　　甲○○
　　　　　　辛○○
　　　　　　戊○○
　　　　　　亥○○
　　　　　　午○○
　　　　　　辰○○
　　　　　　丑○○
　　　　　　地○○
　　　　　　戌○○
　　　　　　　　　　號
　　　　　　天○○
　　　　　　未○○
　　　　　　子○○
　　　　　　乙○○
上 列共 同
選任辯護人　酉○○律師
　　　　　　壬○○律師
上列被告等因賭博案件，於中華民國96年6 月5 日下午4 時許，
在本院第13法庭宣示判決，出席職員如下：
　　　　　法　官　尹　良
　　　　　書記官　廖宜政
　　　　　通　譯
法官起立朗讀判決主文、犯罪事實要旨、處罰條文、附記事項，
及告以上訴限制、期間並提出上訴狀之法院，且諭知記載其內容
：
一、主  文：
申○○、寅○○、癸○○、卯○○、己○○、甲○○、辛○○、
戊○○、亥○○、午○○、辰○○、丑○○、地○○、戌○○、
天○○、未○○、子○○、乙○○共同意圖營利，供給賭博場所
；申○○處有期徒刑伍月；寅○○處有期徒刑肆月；卯○○、戊○○、亥○○，均累犯，各處有期徒刑參月；子○○處有期徒刑
參月；癸○○、己○○、甲○○、辛○○、午○○、辰○○、丑
○○、地○○、戌○○、天○○、未○○、乙○○各處有期徒刑
貳月；如易科罰金，均以新臺幣壹仟元折算壹日。
扣案「七PK」柒拾參台（各含電腦IC板一片）；「八人座賽馬」
主機壹台（含電腦IC板一片）、「八人座賽馬」分機捌台（各含
電腦IC板一片）；「餐廳賓果」電腦主機貳台、「餐廳賓果」主
機貳台、「餐廳賓果」分機拾陸台、「餐廳賓果」附設監視器捌
台；電腦主機貳台、電腦主機（錄影）壹台、破表分數大海報壹
張、信封壹佰個、公告貳張、員工輪休表壹張、員工資料表壹張
、賭客聯絡表肆張、員工打卡表貳張、會員簽名表壹張、排班表
貳張、便條紙壹張及新台幣捌萬壹仟元，均沒收。
二、犯罪事實要旨：
(一)、卯○○前於民國九十四年間因賭博案件，經本院判處有期徒
    刑三月確定，於九十四年三月三十一日易科罰金，執行完畢
    （構成累犯）；戊○○前於九十四年間因持有毒品案件，經
    本院判處有期徒刑二月確定，於九十四年五月二十六日易科
    罰金，執行完畢（構成累犯）；亥○○前於九十年間因賭博
    案件，經本院判處有期徒刑六月確定，於九十年七月十一日
    易科罰金，執行完畢（構成累犯）；子○○前於八十七年間
    因賭博案件，經台灣台中地方法院判處有期徒刑三月確定，
    於八十八年一月二十日易科罰金，執行完畢（不構成累犯）
    。
(二)、申○○係位於桃園縣桃園市○○路四三○號一樓「富爺電子
    遊戲場」之負責人，竟與寅○○等人，共同基於意圖營利提
    供賭博場所及在公眾得出入之場所賭博財物之犯意聯絡，自
    九十五年三月間某日起，在屬公眾得出入之場所之「富爺電
    子遊戲場」內，擺設屬電動賭博機具之「七PK」七十三台、
    「八人座賽馬」一台附設分機八台、「餐廳賓果」二台各附
    分機八台，旋即並以每月新台幣（下同）二萬五千元之代價
    雇用與其有犯意聯絡之寅○○為現場負責人，負責應徵現場
    工作人員並指揮現場工作人員之工作；申○○另於九十五年
    七月一日起，以每月一萬八千元或二萬元不等之代價雇用與
    渠等亦有犯意聯絡之地○○、未○○、午○○、癸○○、卯
    ○○、巳○○（嗣到案後，另行審結）、己○○、甲○○、
    辛○○、戊○○、亥○○、辰○○、丙○○（嗣到案後，另
    行審結）、丑○○、庚○○（嗣到案後，另行審結），在上
    址擔任現場服務人員，或負責為賭客開分、兌換現金，或負
    責提供賭客相關飲食、物品之工作；於九十五年七月十日起
    ，以每月二萬元之代價雇用與渠等有犯意聯絡之子○○，在
    上址擔任現場服務人員，負責為賭客清理相關賭博機台及購
    買飲食之工作；由寅○○於九十五年六月間某日起，以每月
    二萬元之代價雇用與渠等有犯意聯絡之戌○○，在上址擔任
    現場服務人員，負責為賭客提供上開賭博機台使用說明及服
    務之工作；於九十五年七月一日起，以每月二萬元之代價雇
    用與渠等有犯意聯絡之天○○、乙○○、丁○○（嗣到案後
    ，另行審結），在上址擔任現場服務人員，負責為賭客清理
    機台及購買飲食之工作；而共同在上址以上開機台與不特定
    之賭客賭博財物；其等與不特定賭客賭博之方法為，賭客進
    入上址選定上開電動賭博機具之機台後，即以一千元現金為
    單位，每一千元由上開服務人員開一千分，賭客以自行決定
    之不等之分數，隨意按押該機台選擇鍵下注押分，依各該所
    選定之賭博電玩機台之遊戲規則，其中「七PK」機台，如出
    現特定撲克牌圖樣；「八人座賽馬」出現選擇之馬匹先行抵
    達終點；「餐廳賓果」出現選擇之號碼球，均可得下注分數
    不等倍數之分數；如未押中，則所押之分數在機台上消失。
    賭客不續玩時，即可示意寅○○等人前來洗分，視機台上之
    分數，以一比一之比例，換取與積分相同之現金，並由該洗
    分人員將現金置於香菸盒內，再擺放上址廁所內某處或以其
    他隱蔽方式當場交付現金與該賭客。
(三)、嗣因台灣桃園地方法院檢察署檢察官據報後，指揮桃園縣政
    府警察局督察室蒐證，經向本院聲請搜索票於九十五年七月
    十三日八時許，持本院核發之搜索票前往上址執行搜索，當
    場查獲賭客李義如、戴志維、林俊位（業經檢察官另為職權
    不起訴處分）、陳翔鵬、洪美玲、王梓敬、許財居、邱顯權
    （經檢察官另案聲請簡易判決處刑）、劉興豐、蕭麗真、楊
    雅頌、劉金媛、廖志文、江家葳、陳淑美、陳義全、吳國樑
    、游象山、李永福、郭承中、翁晏翎（另經檢察官為不起訴
    處分）等人，並扣得電動賭博機具「七PK（即滿天星）」
    七十三台（各含電腦IC板一片）；「八人座賽馬」主機一台
    （含電腦IC板一片）、「八人座賽馬」分機八台（各含電腦
    IC板一片）；「餐廳賓果（即百家樂）」電腦主機二台、「
    餐廳賓果」主機二台、「餐廳賓果」分機十六台、「餐廳賓
    果」附設監視器八台；申○○所有供賭博所用之電腦主機
    二台、電腦主機（錄影）一台、破表分數大海報一張、信封
    一百個、公告二張、員工輪休表一張、員工資料表一張、賭
    客聯絡表四張、員工打卡表二張、會員簽名表一張、排班表
    二張、便條紙一張；及兌換籌碼處扣得之賭資八萬一千元
    。
三、處罰條文：刑法第二十八條、二百六十六條第一項前段、第
    二項、第二百六十八條、第五十五條、第四十七條第一項、
    第四十一條第一項前段、第三十八條第一項第二款，刑法施
    行法第一條之一第一項前段、第二項。
四、附記事項：公訴意旨另以楊金城（業已死亡，由檢察官另案
    為不起訴處分）為掩飾、隱匿本件被告等人在上開「富爺電
    子遊戲場」賭博之犯行，於九十五年三月間起，在上址，以
    隔間區隔空間後，經營「金統一電子遊戲場」，並以在「金
    統一電子遊戲場」擺放電子遊戲機台「七PK」五十六台為幌
    ，雇用少年邱Ｏ縉（另案由少年法院審結）在門口把風，查
    看賭客之身分證件，防範警方查緝，共同與本件被告等人從
    事上開賭博犯行云云，然查，訊據被告申○○、寅○○於本
    院審理時均一致陳稱：桃園市○○路四三○號一樓該址，其
    中一半是「富爺電子遊戲場」承租，另一半則是「金統一電
    子遊戲場」承租，「富爺電子遊戲場」與「金統一電子遊戲
    場」是各自分別承租，「富爺電子遊戲場」是九十五年三月
    份開始營業，而「金統一電子遊戲場」則是在之前即已開始
    營業，「金統一電子遊戲場」負責人是楊金城，我們沒有請
    楊金城以「金統一電子遊戲場」為幌子，幫「富爺電子遊戲
    場」查看賭客身分證件或防範警察查緝，我們更沒有僱用或
    是請楊金城僱用少年邱○縉在門口幫「富爺電子遊戲場」把
    風，本件在「金統一電子遊戲場」查扣的「七ＰＫ」五十六
    台不是我們或「富爺電子遊戲場」所有，我們「富爺電子遊
    戲場」與「金統一電子遊戲場」沒有任何關係，我們是各自
    營業，二遊戲場亦有區隔出各自獨立之空間等語，而「金統
    一電子遊戲場」負責人楊金城業已死亡，楊金城所雇用之少
    年邱Ｏ縉於警詢、檢察官訊問時亦均堅決否認有何為「富爺
    電子遊戲場」在門口把風之行為，又無其他證據足以證明楊
    金城、邱Ｏ縉就本件被告等人前開賭博犯行，與被告等人有
    何犯意聯絡或行為分擔，自難僅憑「富爺電子遊戲場」與「
    金統一電子遊戲場」同址營業，即認楊金城、邱Ｏ縉有檢察
    官所指上開所指犯行，楊金城、邱Ｏ縉即非本件共同正犯，
    應予敘明；是本件在「金統一電子遊戲場」扣得之「七PK」
    五十六台（其中二十六台，各含電腦IC板一片），即與本件
    起訴之賭博犯行無涉，不得宣告沒收。
五、協商判決除有刑事訴訟法第四百五十五條之四第一項第一款
    於本訊問程序終結前，被告撤銷協商合意或檢察官撤回協商
    聲請者；第二款被告協商之意思非出於自由意志者；第四款
    被告所犯之罪非第四百五十五條之二第一項所定得以協商判
    決者；第六款被告有其他較重之裁判上一罪之犯罪事實者；
    第七款法院認應諭知免刑或免訴、不受理者情形之一，及違
    反同條第二項「法院應於協商合意範圍內為判決；法院為協
    商判決所科之刑，以宣告緩刑或二年以下有期徒刑、拘役或
    罰金為限」之規定者外，不得上訴。
六、如有前項得上訴之情形者，得自收受判決送達之日起10日內
    ，向本院提出上訴書狀，上訴於第二審法院。
七、本案經檢察官徐文豪到庭執行職務。
中　　華　　民　　國　　96　　年　　6 　　月　　5 　　日
                  刑事第三庭
                      書記官  廖宜政
                      法　官  尹  良
上正本證明與原本無異。
                      書記官  廖宜政
中　　華　　民　　國　　96　　年　　6 　　月　　5 　　日
附錄：本案論罪科刑法條全文
刑法第266條（普通賭博罪與沒收物）
在公共場所或公眾得出入之場所賭博財物者，處 1 千元以下罰金
。但以供人暫時娛樂之物為賭者，不在此限。
當場賭博之器具與在賭檯或兌換籌碼處之財物，不問屬於犯人與
否，沒收之。
刑法第268條（圖利供給賭場或聚眾賭博罪）
意圖營利，供給賭博場所或聚眾賭博者，處 3 年以下有期徒刑，
得併科 3 千 元以下罰金。
